臺灣高等法院臺中分院刑事判決
111年度上訴字第1449號

上  訴  人  
即  被  告  郭庚維



指定辯護人  本院公設辯護人  郭博益  
上列上訴人因違反毒品危害防制條例等案件，不服臺灣臺中地方
法院110年度訴字第851號中華民國111年4月21日第一審判決（起
訴案號：臺灣臺中地方檢察署109年度偵字第29477號、110年度
偵字第6465號、110年度偵字第9695號），提起上訴，本院判決
如下：
    主  文
上訴駁回。
    事實及理由
壹、程序方面：
　　上訴得明示僅就判決之刑、沒收或保安處分一部為之，刑事
    訴訟法第348 條第3 項定有明文。本案上訴人即被告乙○○（
    下稱乙○○)不服原審判決提起上訴，於民國111年6月21日繫
    屬本院，他於本院111年12月1日審理時經合法傳喚並未到庭
    ，依照他於111年8月22日本院準備程序時明示「我針對刑度
    上訴」等語（見本院卷第127頁），又指定辯護人於本院審
    理時亦稱「僅就刑度上訴，主要爭執點為供出上手部分」等
    語（見本院卷第232頁），所以本案上訴範圍不及於原審所
    認定的犯罪事實，本院只以原審認定的犯罪事實為基礎，就
    原審判決量刑部分審理，不及於其他。
貳、上訴理由
　　乙○○上訴意旨略為：我針對刑度上訴。我會供出毒品共犯，
    及臺北「唐哥」，希望獲得減刑，還有原審量刑過重。我對
    原審判決全部犯罪事實均認罪，上訴要旨是我當初有說還有
    一個李晨瑋，他也有參與所有販賣行為、介紹上頭。我前幾
    天有跟二分局偵查佐說我要再做一次筆錄供出上手李晨瑋，
    還有臺北「唐哥」。我之前有講我的上手是李晨瑋，當時我
    沒有細說李晨瑋與本案的關係。所以我希望能跟二分局的偵
    查所聯繫，供出上手李晨瑋及「唐哥」。我之前沒有說過「
    唐哥」這個人，也希望這次一併供出上手等語。
參、原審認定的犯罪事實：
一、乙○○（綽號「排骨」、「郭台銘」）明知4-甲基甲基卡西酮
    （4-methylmethcathinone、Mephedrone、4-MMC）、甲基N,
    二甲基卡西酮 (Methyl-N,N-Dimethylcathinone)、硝甲西
    泮（Nimetazepam）、芬納西泮（Phenazepam），3,4-亞甲
    基雙氧苯基乙基胺丁酮（Eutylone）屬毒品危害防制條例第
    2條第2項第3款所公告列管之第三級毒品，依法均不得持有
    、販賣，亦知悉白色或無色透明結晶或結晶性粉末愷他命（
    Ketamine，俗稱K他命），除係第三級毒品，且係衛生福利
    部所公告之第三級管制藥品，係屬藥事法第20條第1項第1款
    所稱非經核准擅自製造之偽藥，依法不得轉讓及持有純質淨
    重5公克以上。於不詳時間起，乙○○負責在各群組中刊登販
    賣毒咖啡價格、數量之廣告訊息，透過通訊軟體微信（WeCh
    at）群組與購毒者聯繫，提供工作機、毒品來源，記載每日
    營收及調度管控毒品存量，並與暱稱「大白熊」及其他不詳
    之人合作，對外招攬李國豪（另案經原審法院判處應執行有
    期徒刑2年10月，經本院110年度上訴字第1090號判決上訴駁
    回確定）、賴宥任（另案經本院以110上訴字第570號判決判
    處應執行有期徒刑4年確定）等人擔任俗稱「小蜜蜂」之送
    貨工作，乙○○、「大白熊」及其他不詳之人分工透過通訊軟
    體「FACETIME」指示「小蜜蜂」駕駛自小客車將毒品運輸至
    約定交易地點，將乙○○及「大白熊」提供之愷他命、毒品咖
    啡包送交予購毒者並收取價金，再將價金上繳乙○○、「大白
    熊」或其指示之人。李國豪、賴宥任以此方式販賣愷他命、
    毒品咖啡包每包可抽成新臺幣（下同）100元，其餘價金歸
    乙○○所有。並分別為下列行為：
　㈠乙○○、「大白熊」、李國豪及其他販毒成員共同意圖營利，
    基於販賣第三級毒品愷他命、販賣第三級毒品而混合二種毒
    品以上（4-甲基甲基卡西酮、硝甲西泮、芬納西泮）成分咖
    啡包之犯意聯絡，以其持用之門號0000-000000號行動電話
    作為販賣之工具，透過通訊軟體「微信」暱稱「郭台銘」，
    向不特定人兜售愷他命、含有上開混合毒品成分之咖啡包，
    俟有他人下單購毒，交易意思達成合致時，乙○○、「大白熊
    」及其他販毒成員指示李國豪駕駛車牌號碼000-0000號普通
    小型車於109年7月22日上午至乙○○位於臺中市○○區○○○○街00
    巷0號2樓之1之住處，拿取上開愷他命、毒咖啡包後，再由
    李國豪駕駛上開車輛，分別於附表一所示之時間、在附表一
    所示之地點，販賣並交付議定數量之愷他命、混合毒品咖啡
    包予附表一所示之人，並向其分別收取附表一所示之價金，
    以此方式販賣第三級毒品愷他命、混合毒品咖啡包予附表一
    所示之人以牟利。
　㈡乙○○、「大白熊」、賴宥任及其他販毒成員共同意圖營利，
    基於販賣第三級毒品愷他命之犯意聯絡，潘柏瑞於109年7月
    1日17時5分許前之某時，透過微信與暱稱「郭台銘」之人聯
    絡並談妥交易毒品數量及價格後，乙○○及大白熊販毒集團成
    員隨即聯繫賴宥任，賴宥任於109年7月1日17時5分許，駕駛
    車牌號碼0000-00號自小客車至臺中市北屯區瀋陽路3段、興
    安路1段路口，潘柏瑞進入前開車輛後，由賴宥任交付愷他
    命1包予潘柏瑞，潘柏瑞則當場給付價金7,000元予賴宥任，
    以此方式販賣第三級毒品愷他命牟利。待賴宥任交付愷他命
    予潘柏瑞，並收得前揭價金，完成毒品交易後，2人即各自
    離開。嗣經警方於同日18時30分許，在臺中市潭子區大通街
    73巷30號前為警當場查獲。
　㈢乙○○可預見將摻有愷他命之香菸放置於自家客廳桌子上，借
    住於上開場所之朋友可能會自行取用，仍基於轉讓第三級毒
    品即偽藥愷他命之不確定故意：
  ⒈109年9月20日某時許，在乙○○位於臺中市○○區○○○○街00巷0號
    2樓之1之住處內，無償提供摻有愷他命之香菸予張閔智施用
    1次。
  ⒉復於109年9月22日17時許，在上開地點，無償提供摻有愷他
    命之香菸予幸雅婷施用1次。
二、乙○○知悉含第三級毒品3,4-亞甲基雙氧苯基乙基胺丁酮（Eu
    tylone）之搖頭丸，含4-甲基甲基卡西酮、硝甲西泮、芬納
    西泮、甲基-N,N-二甲基卡西酮之毒品咖啡包屬毒品危害防
    制條例第2條第2項第3款規定之第三級毒品，依法不得持有
    純質淨重5公克以上，竟基於為自己施用而持有第三級毒品
    純質淨重5公克以上之犯意，於109年9月21日之某時，在臺
    中市霧峰區某處，以不詳金額向「微信」代號「dinkkc123
    」號、綽號「阿伸」之真實年籍姓名不詳成年男子，購入毒
    品咖啡包303包（經鑑驗第三級毒品純質淨重19.3949公克）
    、搖頭丸53顆（經鑑驗第三級毒品純質淨重8.9534公克）後
    非法持有之。
三、嗣於109年9月24日6時許，為警持檢察官所核發之拘票及法
    官核發之搜索票，在上揭乙○○位於臺中市○○區○○○○街00巷0
    號2樓之1住處實施搜索，自該處扣得乙○○所有之黑色「PATE
    K圖樣」外包裝毒品咖啡包268包（合計驗前總純質淨重16.6
    8公克）、「螃蟹圖樣」外包裝毒品咖啡包33包（合計驗前
    總純質淨重2.84公克）、愷他命35包（合計驗前總純質淨重
    89.93公克）、罐裝愷他命白色結晶1罐（合計驗餘淨重7.95
    89公克，純質淨重7.6944公克）、搖頭丸53顆（合計總純質
    淨重8.9534公克）、「PATEK圖樣」外包裝毒品咖啡包2包（
    合計驗餘淨重3.6413公克）、現金合計24萬200元、夾鏈袋1
    包、電子磅秤2台、型號IPHONE XR行動電話1支（含SIM卡，
    門號0000-000000號、IMEI：000000000000000）、型號IPHO
    NE 11行動電話、型號IPHONE 8 Plus行動電話各1支、帳冊1
    本、紅包袋4袋等物。　
肆、依照原審認定的犯罪事實論罪如下：
一、如附表三（即原審判決附表四，下同）編號1所示乙○○的行
    為，構成毒品危害防制條例第4條第3項之販賣第三級毒品罪
    、同條例第9條第3項、第4條第3項之販賣第三級毒品而混合
    二種以上之毒品罪。乙○○販賣第三級而混合二種以上之毒品
    部分犯行，雖公訴意旨漏未引用毒品危害防制條例第9條第3
    項之分則加重條文，惟起訴書犯罪事實欄二㈠已載明乙○○販
    賣「第三級毒品愷他命、內含上揭第三級毒品4-甲基甲基卡
    西酮、硝甲西泮、芬納西泮成分咖啡包」(見起訴書第2頁）
    ，本院自應逕予審究，並變更起訴法條。又如附表三編號2
    、3所示乙○○的行為，構成毒品危害防制條例第4條第3項販
    賣第三級毒品罪；如附表三編號4所示乙○○的行為，構成修
    正前毒品危害防制條例第4條第3項販賣第三級毒品罪，此部
    分起訴書雖未比較新舊法律修正，惟此僅同一條文新舊法律
    適用之問題，尚無庸變更起訴法條。乙○○上開犯行，其中意
    圖販賣而持有第三級毒品之低度行為，均為販賣之高度行為
    所吸收，不另論罪。
二、如附表三編號5、6所示乙○○的行為，構成藥事法第83條第1
    項轉讓偽藥罪。乙○○被查獲時持有的第三級毒品愷他命純質
    淨重達5公克以上（鑑驗結果如附表二編號3、6），此部分
    持有第三級毒品純質淨重5公克以上之低度行為，為轉讓之
    高度行為所吸收，不另論罪。
三、如附表三編號7所示乙○○的行為，構成毒品危害防制條例第1
    1條第5項持有第三級毒品純質淨重五公克以上罪。　
四、如附表三編號1至3所示乙○○的販賣毒品行為，與李國豪、「
    大白熊」及其他不詳販毒成員，有犯意聯絡及行為分擔；
　　如附表三編號4所示乙○○的販賣毒品行為，與賴宥任、「大
    白熊」及其他不詳販毒成員，有犯意聯絡及行為分擔，均應
    依刑法第28條規定，論以共同正犯。
五、如附表三編號1所示乙○○的行為，是以一販賣行為同時觸犯
    販賣第三級毒品罪及販賣第三級毒品而混合二種以上之毒品
    罪，為想像競合犯，應依刑法第55條前段規定，從一重之販
    賣第三級毒品而混合二種以上之毒品罪處斷。他所為如附表
    三編號1至7所示7次犯行，犯意不同，行為也不同，均應分
    別論罪、合併處罰。　
六、刑之加重及減輕
　㈠乙○○所犯如附表三編號1所示販賣第三級毒品而混合二種以上
    之毒品罪，應依毒品危害防制條例第9條第3項規定，適用其
    中最高級別即販賣第三級毒品罪之法定刑，並加重其刑。　
    　
　㈡適用累犯規定加重其刑之說明：　
　  本案起訴書記載乙○○前因持有第三級毒品純質淨重20公克以
    上罪、肇事逃逸罪、幫助詐欺取財罪，經原審法院以108年
    度聲字第1934號裁定定應執行有期徒刑11月，107年2月8日
    入監，109年1月1日縮刑期滿執行完畢等情（見起訴書第1頁
    ），有臺灣高等法院被告前案紀錄表在卷可稽，且檢察官於
    本院審理中具體指出依卷附刑案資料查註紀錄表所示，乙○○
    構成累犯的事實，並說明乙○○前案執行完畢5年內再犯本案
    、對刑之執行感知未能深切體認，請法院依累犯規定均加重
    其刑等語（見本院卷第241頁），可認檢察官對乙○○構成累
    犯之事實及應加重其刑之事項已有所主張，且符合應有之證
    明程度。則乙○○於受上開徒刑之執行完畢後，5年以內故意
    再犯有期徒刑以上之如附表三所示各罪，均為累犯。考量乙
    ○○前案犯罪經執行有期徒刑完畢後，未能因此自我控管，不
    再觸犯有期徒刑以上之罪，卻故意再犯本案各罪，足見他對
    於刑罰的反應力薄弱，參酌司法院釋字第775號解釋意旨，
    對乙○○依刑法第47條第1項規定加重最低本刑，與憲法罪刑
    相當之原則無違，均應加重刑度。
　㈢行為人轉讓甲基安非他命（未達法定應加重其刑之一定數量
    ）予成年人，同時該當於藥事法第83條第1 項轉讓禁藥罪及
    毒品危害防制條例第8條第2項轉讓第二級毒品罪之構成要件
    ，應依重法優於輕法之原則，擇較重之轉讓禁藥罪論處。又
    行為人轉讓同屬禁藥之第二級毒品甲基安非他命（未達法定
    應加重其刑之一定數量）予成年人（非孕婦），依重法優於
    輕法之原則，擇較重之藥事法第83條第1 項轉讓禁藥罪論處
    ，如行為人供出來源，因而查獲其他正犯或共犯者，且於偵
    查及審判中均自白，分別仍有毒品危害防制條例第17條第 1
    項、第2 項規定減免或減輕其刑規定之適用。此為最高法院
    最近之一致見解。行為人轉讓同屬偽藥之第三級毒品愷他命
    ，既同該當於藥事法第83條第1 項轉讓偽藥罪及毒品危害防
    制條例第8條第3項轉讓第三級毒品罪之構成要件，應擇較重
    之轉讓偽藥罪論處。依同一法理，倘有合於毒品危害防制條
    例第17條第1項、第2項之情形，亦應採相同見解，始為適法
    （最高法院111年度台上字第100號判決參照）。乙○○所犯如
    附表三編號5、6所示之罪，於偵查、原審及本院準備程序時
    均坦白承認，依照上開說明，應依毒品危害防制條例第17條
    第2 項，均減輕其刑，並依刑法第70條、第71條規定，先加
    後減之。另就附表三號編號1部分，因有兩種以上刑之加重
    事由，應依刑法第70條規定遞加重之。
　㈣本案不適用毒品危害防制條例第17條第1項規定的說明　
　⑴按毒品危害防制條例第17條第1項規定：「犯第4條至第8條、
    第10條或第11條之罪，供出毒品來源，因而查獲其他正犯或
    共犯者，減輕或免除其刑。」所稱「供出毒品來源，因而查
    獲其他正犯或共犯」，係指被告供出毒品來源之有關資料，
    諸如前手之姓名、年籍、住居所、或其他足資辨別之特徵等
    ，使調查或偵查犯罪之公務員因而對之發動調查或偵查並查
    獲者，亦即被告之「供出毒品來源」，與調查或偵查犯罪之
    公務員對之發動調查或偵查並進而查獲之間，論理上須具有
    先後且相當之因果關係。而其中所言「查獲」，除指查獲該
    其他正犯或共犯外，並兼及被告所指其毒品來源其事。是倘
    該正犯或共犯已因另案被查獲，惟其被查獲之案情與被告供
    出毒品之來源無關，或被告供出毒品來源前，調查或偵查犯
    罪之公務員已有確切之證據，足以合理懷疑該被查獲之人為
    被告之毒品來源，則嗣後之查獲與被告之供出毒品來源間，
    即欠缺先後且相當之因果關係，與上開減免其刑規定不符，
    而無其適用之餘地（最高法院97年度台上字第1475號、110
    年度台上字第3819號判決參照）。
　⑵乙○○於本院準備程序時雖供稱他要供出上手李晨瑋及「唐哥
    」等語，惟查：
　①經本院向臺中市政府警察局第二分局查詢結果，因「乙○○於1
    09年9月24日、109年10月30日筆錄中皆矢口否認有販賣毒品
    ，且未能提供有效線索供警方追查毒品上手，且本案犯罪發
    生於109年距今已久遠，監視器等相關資料亦無法調閱」，
    有臺中市政府警察局第二分局111年10月3日中市警二分偵字
    第1110046285號函附員警職務報告書在卷可稽（見本院卷第
    163至165頁），可知警方並無因乙○○供出毒品來源，因而查
    獲其他正犯或共犯之情事。
　②乙○○雖於111年9月30日提出陳報狀指稱他「就本案共犯李晨
    瑋所涉之犯罪行為，業已詳細交代，並具狀向臺灣臺中地方
    檢察署告發，有附件1 之告發狀、附件2 之開庭通知單可資
    為憑」等語（見本院卷第167至175頁），惟乙○○於原審審理
    時均否認有上開販毒犯行，而他與暱稱「大白熊」之李晨瑋
    2人合作共同販毒，他們如何共用FACETIME帳號指示小蜜蜂
    運送毒品到場和潘柏瑞交易等情，已經原審調查明確（見原
    審判決第10至16頁），乙○○提起上訴後，才交代暱稱「大白
    熊」之共犯李晨瑋所涉之本案犯罪行為，顯然無從認定李晨
    瑋是因乙○○之供述而查獲。
　③至於公設辯護人於本院審理時為被告辯稱：「臺中地檢署於1
    11年11月20日對上手陳錫儒提起追加起訴書，案號是111年
    度偵字第39333號、48512號、49165號已經庭呈，於追加起
    訴內容中有敘及乙○○向檢方具體供述本案販賣集團是陳錫儒
    供應毒品，經檢方核發搜索票，並報請偵查、起訴在案。可
    知被告確實有供出毒品來源因而查獲共犯或正犯，有毒品危
    害防制條例第17條第1項減輕其刑適用」等語（見本院卷第2
    41至242頁）。惟依該追加起訴書記載的犯罪事實，乙○○與
    陳錫儒等人共同販賣毒品的時間分別是110年3月9日1次、同
    月7日2次、同月8日1次（見本院卷第285至289頁），都是發
    生在本案上開各次犯行之後，且都相隔多月，顯然欠缺先後
    且相當的因果關係，自難認陳錫儒是乙○○所犯本案的毒品來
    源。
　⑶綜上可知，本案乙○○並無供出毒品來源，而查獲其他正犯或
    共犯之情事，自無從依前開規定減輕或免除其刑。
　㈤刑法第59條規定犯罪情狀可憫恕者，得酌量減輕其刑，固為
    法院依法得自由裁量之事項，然非漫無限制，必須犯罪另有
    特殊之原因與環境，在客觀上足以引起一般同情，認為即予
    宣告法定低度刑期尤嫌過重者，始有其適用。是為此項裁量
    減刑時，必須就被告全部犯罪情狀予以審酌在客觀上是否有
    足以引起社會上一般人之同情，而可憫恕之情形，始稱適法
    （最高法院88年度臺上字第6683號判決意旨參照）。考量乙
    ○○無視政府對杜絕毒品犯罪之禁令，明知濫行施用毒品，將
    對施用者身心造成嚴重傷害，進而影響施用者經濟能力，甚
    且造成家庭破裂，並危害社會治安，犯罪情節重大，且他所
    為上開犯行，經依前述刑之加重及減輕事由，分別適用上開
    加重及減輕規定後，依照他各次販賣毒品的數量、價金均非
    少量，轉讓偽藥2次，持有毒品數量龐大，這樣的犯罪情狀
    ，難認有何情輕法重而堪以憫恕之情，自無從適用刑法第59
    條規定予以減刑。
伍、上訴無理由的說明
一、法院為刑罰裁量時，除應遵守平等、保障人權、重複評價禁
    止，及刑法所規定之責任原則，與各種有關實現刑罰目的與
    刑事政策之規範外，更必須依據犯罪行為人之個別具體犯罪
    情節、所犯之不法與責任之嚴重程度，並及行為人再社會化
    之預期情形等因素，在正義報應、預防犯罪與協助受刑人復
    歸社會等多元刑罰目的間尋求平衡，而為適當之裁量。又關
    於刑之量定，係實體法賦予法院得依職權裁量之事項，如已
    以行為人之責任為基礎，審酌刑法第57條各款所列事項而未
    逾越法律所規定之範圍，或濫用其權限，自無違法或不當可
    言。　　　
二、原審審理後認為乙○○犯行事證明確，考量他明知毒品具有高
    度之成癮性及濫用性，對身體健康有嚴重危害，不得任意持
    有、轉讓、販賣，竟仍貪圖販賣毒品之利益，主導販毒行為
    ，招攬李國豪、賴宥任等人從事運毒工作，從中牟取不法利
    益，另轉讓第三級毒品予他人2次，且持有數量甚多之第三
    級毒品，嚴重敗壞社會治安，所為應予非難；又審酌他於原
    審僅坦承轉讓偽藥、持有第三級毒品之犯行，對於販賣第三
    級毒品否認犯行之犯後態度，有過失傷害罪前科紀錄之素行
    ，自述之教育程度、職業、家庭經濟狀況等一切情狀（見原
    審卷第380頁），量處如附表三編號1至7主文欄所示之刑，
    並就其中編號7所示之罪諭知易科罰金之折算標準，又衡酌
    乙○○所犯上開各罪行為時間接近，販賣及轉讓對象不多，犯
    罪類型侵害社會法益，並考量刑罰邊際效應及復歸社會之可
    能性等情，就前開各罪所宣告之刑，如附表三編號1至4部分
    應執行有期徒刑9年2月，編號5、6部分應執行有期徒刑6月
    。本院依照原審認定的犯罪事實審理結果，認為原審判決適
    用法律正確，而且已經依照刑法第57條規定，以乙○○的責任
    為基礎，考量前述各項事由，量刑沒有不當，且依刑法第51
    條第5款規定採限制加重原則，並非累加原則之意旨，暨各
    該犯罪合併後之不法內涵、罪責原則及合併刑罰所生效果等
    情狀定應執行刑，也沒有不當。乙○○提起上訴以前述辯詞指
    摘原判決量刑不當，為無理由，應予駁回。
陸、乙○○經合法傳喚，無正當之理由不到庭，爰不待其陳述逕行
    一造辯論而為判決。　　
據上論斷，依刑事訴訟法第371條、第368條，判決如主文。　　
本案經檢察官洪國朝提起公訴，檢察官甲○○到庭執行職務。
中　　華　　民　　國　　111 　年　　12　　月　　8 　　日
        　　刑事第四庭    審判長 法　官  蔡名曜  
　　　　　　　　　　　　　　     法　官  邱鼎文     
　　　　　　　　　　　　　　　   法　官  鄭永玉     
以上正本證明與原本無異。
如不服本判決應於收受送達後20日內向本院提出上訴書狀，其未
敍述上訴理由者，並得於提起上訴後20日內向本院補提理由書(
均須按他造當事人之人數附繕本)「切勿逕送上級法院」。因疫
情而遲誤不變期間，得向法院聲請回復原狀。

                                書記官  林姿妤 

中　　華　　民　　國　　111 　年　　12　　月　　8 　　日
附錄本案論罪科刑法條：
毒品危害防制條例第4條
製造、運輸、販賣第一級毒品者，處死刑或無期徒刑；處無期徒
刑者，得併科新臺幣3千萬元以下罰金。
製造、運輸、販賣第二級毒品者，處無期徒刑或10年以上有期徒
刑，得併科新臺幣1500萬元以下罰金。
製造、運輸、販賣第三級毒品者，處7年以上有期徒刑，得併科
新臺幣1千萬元以下罰金。
製造、運輸、販賣第四級毒品者，處5年以上12年以下有期徒刑
，得併科新臺幣5百萬元以下罰金。
製造、運輸、販賣專供製造或施用毒品之器具者，處1年以上7年
以下有期徒刑，得併科新臺幣150萬元以下罰金。
前五項之未遂犯罰之。
修正前毒品危害防制條例第4條
製造、運輸、販賣第一級毒品者，處死刑或無期徒刑；處無期徒
刑者，得併科新臺幣二千萬元以下罰金。
製造、運輸、販賣第二級毒品者，處無期徒刑或七年以上有期徒
刑，得併科新臺幣一千萬元以下罰金。
製造、運輸、販賣第三級毒品者，處七年以上有期徒刑，得併科
新臺幣七百萬元以下罰金。
製造、運輸、販賣第四級毒品者，處五年以上十二年以下有期徒
刑，得併科新臺幣三百萬元以下罰金。
製造、運輸、販賣專供製造或施用毒品之器具者，處一年以上七
年以下有期徒刑，得併科新臺幣一百萬元以下罰金。
前五項之未遂犯罰之。
毒品危害防制條例第9條
成年人對未成年人販賣毒品或犯前三條之罪者，依各該條項規定
加重其刑至二分之一。
明知為懷胎婦女而對之販賣毒品或犯前三條之罪者，亦同。
犯前五條之罪而混合二種以上之毒品者，適用其中最高級別毒品
之法定刑，並加重其刑至二分之一。　　
毒品危害防制條例第11條 
持有第一級毒品者，處3年以下有期徒刑、拘役或新臺幣30萬元
以下罰金。
持有第二級毒品者，處2年以下有期徒刑、拘役或新臺幣20萬元
以下罰金。
持有第一級毒品純質淨重十公克以上者，處1年以上7年以下有期
徒刑，得併科新臺幣1百萬元以下罰金。
持有第二級毒品純質淨重二十公克以上者，處6月以上5年以下有
期徒刑，得併科新臺幣70萬元以下罰金。
持有第三級毒品純質淨重五公克以上者，處2年以下有期徒刑，
得併科新臺幣20萬元以下罰金。
持有第四級毒品純質淨重五公克以上者，處1年以下有期徒刑，
得併科新臺幣10萬元以下罰金。
持有專供製造或施用第一級、第二級毒品之器具者，處1年以下
有期徒刑、拘役或新臺幣10萬元以下罰金。
藥事法第83條
明知為偽藥或禁藥，而販賣、供應、調劑、運送、寄藏、牙保、
轉讓或意圖販賣而陳列者，處7年以下有期徒刑，得併科新臺幣5
千萬元以下罰金。
犯前項之罪，因而致人於死者，處7年以上有期徒刑，得併科新
臺幣1億元以下罰金；致重傷者，處3年以上12年以下有期徒刑，
得併科新臺幣7千5百萬元以下罰金。
因過失犯第1項之罪者，處2年以下有期徒刑、拘役或科新臺幣5
百萬元以下罰金。
第1項之未遂犯罰之。
附表一：
編號 時間 交易地點 購毒者 犯罪行為 1 109年7月22日中午12時26分許 臺中市○區○○路000號前 林瑋儒 林瑋儒以手機軟體「微信」向暱稱「郭台銘」之被告議定買賣毒品條件後，由被告指示李國豪先至其住處取得供販賣所用之毒品後，再由李國豪於左揭時間駕車前往左揭地點碰面交易，李國豪交付第三級毒品愷他命1包、毒品咖啡包2包予林瑋儒，林瑋儒當場交付價金8,200元予李國豪。 2 109年7月22日中午12時44分許 臺中市○區○○路000號前 徐君珮（受友人曾奕埕委託前往交易） 徐君珮於左揭時間、在左揭地點與受被告指示之李國豪碰面交易，李國豪交付第三級毒品愷他命1包予徐君珮，徐君珮當場交付價金3,600元予李國豪。 3 109年7月22日下午1時15分許 臺中市○○區○○路0段0000號前 王百祿 王百祿於左揭時間、在左揭地點與受被告指示之李國豪碰面交易，李國豪交付第三級毒品愷他命2包予王百祿，王百祿當場交付價金14,000元予李國豪 
附表二：扣案物
編號 扣案物名稱 備        註 1  黑色包裝之屬第三級毒品之毒咖啡包貳佰陸拾捌包【內含第三級毒品"4-甲基甲基卡西酮"及微量第三級毒品"硝甲西泮"、"芬納西泮"、"甲基-N,N-二甲基卡西酮"成分之米黃色粉末，驗餘淨重壹仟陸佰陸拾陸點玖玖公克，含外包裝袋貳佰陸拾捌個】 內政部警政署刑事警察局110年1月20日刑鑑字第1098007552號鑑定書： 1.檢品編號：編號A1-A268        2.檢品外觀：均為黑色包裝，內含米 　          黃色粉末 3.驗前總毛重1933.57公克（包裝總重約265.32公克，驗前總淨重約1668.25公克（取1.26公克鑑定用罄）。  4.驗得4-甲基甲基卡西酮純度約1%  5.依據抽測純度值，推估編號A1-A268均含4-甲基甲基卡西酮之驗前總純質淨重約16.68公克　　                               　　          2  紅/海藍色包裝之屬第三級毒品之毒咖啡包參拾參包【內含第三級毒品"4-甲基甲基卡西酮"及微量第三級毒品"甲基-N,N-二甲基卡西酮"成分之褐色粉末，驗餘淨重玖拾參點陸貳公克，含外包裝袋參拾參個】 內政部警政署刑事警察局110年1月20日刑鑑字第1098007552號鑑定書： 1.檢品編號：編號B1-B33        2.檢品外觀：均為紅/海藍色包裝，內 　          含褐色粉末 3.驗前總毛重132.19公克（包裝總重約37.29公克，驗前總淨重約94.90公克（取1.28公克鑑定用罄）。  4.驗得4-甲基甲基卡西酮純度約3%  5.依據抽測純度值，推估編號B1-B33均含4-甲基甲基卡西酮之驗前總純質淨重約2.84公克　 3 第三級毒品愷他命參拾伍包【驗餘淨重玖拾點陸玖公克，含外包裝袋參拾伍個】 內政部警政署刑事警察局110年1月20日刑鑑字第1098007552號鑑定書： 1.檢品編號：編號C1-C35        2.檢品外觀：均為白色晶體 3.驗前總毛重107.58公克（包裝總重約16.84公克，驗前總淨重約90.74公克（取0.05公克鑑定用罄）。  4.驗得愷他命純度約99%  5.依據抽測純度值，推估編號C1-C35均含愷他命之驗前總純質淨重約89.83公克 4 含有第三級毒品"3,4-亞甲基雙氧苯基乙基胺丁酮"及"芬納西泮"成分之搖頭丸肆包【驗餘淨重拾參點壹柒參玖公克，含外包裝袋肆個】 衛生福利部草屯療養院109年10月29日草療鑑字第1090900554號鑑驗書：  檢品編號：B0000000（取樣自檢品編           號B0000000） 檢品外觀：淡黃色錠劑乙包（共5粒） 送驗數量：2.2143公克（淨重） 驗餘數量：1.5894公克（淨重） 檢出結果：三級毒品           3,4-亞甲基雙氧苯基乙基           胺丁酮、芬納西泮 純質淨重：純度55.8%，純質淨重1.23           56公克   檢品編號：B0000000（取樣自檢品編           號B0000000） 檢品外觀：藍色錠劑乙包（共13粒） 送驗數量：4.2940公克（淨重） 驗餘數量：3.7253公克（淨重） 檢出結果：三級毒品           3,4-亞甲基雙氧苯基乙基           胺丁酮、芬納西泮 純質淨重：純度56.8%，純質淨重2.43           90公克   檢品編號：B0000000（取樣自檢品編           號B0000000） 檢品外觀：綠色錠劑乙包（共19粒） 送驗數量：5.9805公克（淨重） 驗餘數量：5.4727公克（淨重） 檢出結果：三級毒品           3,4-亞甲基雙氧苯基乙基           胺丁酮、芬納西泮 純質淨重：純度57.5%，純質淨重3.43           88公克   檢品編號：B0000000（取樣自檢品編           號B0000000） 檢品外觀：桃紅色錠劑乙包（共8粒） 送驗數量：2.9821公克（淨重） 驗餘數量：2.3865公克（淨重） 檢出結果：三級毒品           3,4-亞甲基雙氧苯基乙基           胺丁酮、芬納西泮 純質淨重：純度61.7%，純質淨重1.84           00公克 5 新臺幣10,000元  6 第三級毒品愷他命壹罐（驗餘淨重柒點柒壹陸玖公克，含透明塑膠瓶罐壹個） 衛生福利部草屯療養院109年10月29日草療鑑字第1090900554號鑑驗書： 檢品編號：B0000000（取樣自檢品編           號B0000000） 檢品外觀：透明塑膠瓶罐（內含晶           體） 送驗數量：7.9652公克（淨重） 驗餘數量：7.7169公克（淨重） 檢出結果：三級毒品           愷他命 純質淨重：純度96.6%，純質淨重7.69           44公克 7 新臺幣9,900元  8 標示「PATEK」黑色包裝之屬第三級毒品之毒咖啡包貳包【內含第三級毒品"4-甲基甲基卡西酮"、"甲基-N,N-二甲基卡西酮"、"硝甲西泮"、"芬納西泮"成分之淡黃色粉末，驗餘淨重玖點陸貳零肆公克，含外包裝袋貳個】 衛生福利部草屯療養院109年10月29日草療鑑字第1090900554號鑑驗書： 檢品編號：B0000000（取樣自檢品編           號B0000000） 檢品外觀：標示「PATEK」黑色包裝貳           包（內含淡黃色粉末） 驗前總淨重：12.0745公克（取2.4541             公克鑑定用罄） 驗餘數量：9.6204公克（淨重） 檢出結果：三級毒品           4-甲基甲基卡西酮、甲基-           N,N-二甲基卡西酮、硝甲           西泮、芬納西泮 純質淨重：4-甲基甲基卡西酮總純質           淨重0.3139公克；甲基-N,           N-二甲基卡西酮總純質淨           重0.1449公克 9 新臺幣109,400元  10 新臺幣110,900元  11 夾鏈袋1包  12 磅秤2臺  13 IPHONE-XR行動電話1支【門號：0000-000000、IMEI：000000000000000】  14 IPHONE-11行動電話1支【門號：0000-000000、IMEI：000000000000000】  15 IPHONE-8PLUS行動電話1支【門號：0000-000000、IMEI：000000000000000】  16 帳冊1本  17 紅包袋4袋  
附表三：
編號 原審認定的犯罪事實 主                            文 1 犯罪事實一、㈠ 附表一編號1 乙○○共同犯販賣第三級毒品而混合二種以上之毒品罪，累犯，處有期徒刑捌年。扣案如附表二編號13之物沒收。 2 犯罪事實一、㈠ 附表一編號2 乙○○共同犯販賣第三級毒品罪，累犯，處有期徒刑柒年肆月。扣案如附表二編號13之物沒收。 3 犯罪事實一、㈠ 附表一編號3 乙○○共同犯販賣第三級毒品罪，累犯，處有期徒刑柒年拾月。扣案如附表二編號13之物沒收。 4 犯罪事實一、㈡ 乙○○共同犯販賣第三級毒品罪，累犯，處有期徒刑柒年柒月。扣案如附表二編號13之物沒收。 5 犯罪事實一、㈢⒈ 乙○○犯轉讓偽藥罪，累犯，處有期徒刑肆月。扣案如附表二編號3、6之物，均沒收。 6 犯罪事實一、㈢⒉ 乙○○犯轉讓偽藥罪，累犯，處有期徒刑肆月。扣案如附表二編號3、6之物，均沒收。 7 犯罪事實二 乙○○犯持有第三級毒品純質淨重五公克以上罪，累犯，處有期徒刑陸月，如易科罰金，以新臺幣壹仟元折算壹日。扣案如附表二編號1、2、4、8、11、12之物，均沒收。